臺灣板橋地方法院刑事判決　　　　　　　 96年度易字第151號
公　訴　人　臺灣板橋地方法院檢察署檢察官
被　　　告　甲○○
　　　　　　丙○○
上列被告等因傷害案件，經檢察官提起公訴（九十五年度偵字第
一二六一八、第二三一三一號），本院判決如下：
    主  文
本件公訴不受理。
    理  由
一、公訴意旨略以：被告甲○○與被告丙○○係前男女朋友，兩
    人於民國九十五年四月十一日提出分手，被告甲○○與其弟
    王建淙（涉嫌傷害部分另為不起訴處分）遂於翌日（十二日
    凌晨一時許，前往臺北縣新莊市○○街九號五樓之六即被告
    丙○○住處，欲取回被告甲○○置放在該處之物品，被告甲
    ○○與其弟王建淙抵達上址後，王建淙在門外等候，被告甲
    ○○經被告丙○○同意後進入屋內，其二人在屋內因故發生
    爭執，竟各自基於傷害人身體之犯意，被告丙○○以徒手毆
    打被告甲○○之後腦及身體，被告甲○○則與被告丙○○發
    生拉扯，並以徒手推被告丙○○，使丙○○身體撞及屋內之
    家具，之後被告甲○○跑出屋外前往電梯口，丙○○亦從後
    跟上，以腳踹甲○○下體，甲○○遂出手毆打丙○○臉部，
    甲○○因此受有頭部外傷併頭皮血腫、左手挫抓傷及左胸壁
    挫抓傷等傷害；丙○○則受有臉部、頭皮部、雙手、雙膝多
    處瘀挫傷、左眼眼底骨折致外傷性黃斑部出血及視網膜水腫
    、腦挫傷症候群等傷害。案經被告丙○○、甲○○分別訴由
    臺北縣政府警察局新莊分局報請臺灣板橋地方法院檢察署檢
    察官偵查起訴，因認被告丙○○、甲○○均涉犯刑法第二百
    七十七條第一項之傷害罪嫌等語。
二、按已經提起公訴或自訴之案件，在同一法院重行起訴者，應
    諭知不受理之判決，並得不經言詞辯論為之，刑事訴訟法第
    三百零三條第二款、第三百零七條分別定有明文。查本件被
    告丙○○、甲○○被訴於九十五年四月十一日各自基於傷害
    人身體之犯意，被告丙○○以徒手毆打被告甲○○之後腦及
    身體，甲○○則與丙○○發生拉扯，並以徒手推丙○○，使
    丙○○身體撞及屋內之家具，之後甲○○跑出屋外前往電梯
    口，丙○○亦從後跟上，以腳踹甲○○下體，甲○○遂出手
    毆打丙○○臉部，甲○○因此受有頭部外傷併頭皮血腫、左
    手挫抓傷及左胸壁挫抓傷等傷害；丙○○則受有臉部、頭皮
    部、雙手、雙膝多處瘀挫傷、左眼眼底骨折致外傷性黃斑部
    出血及視網膜水腫、腦挫傷症候群等傷害之犯行，業據臺灣
    板橋地方法院檢察署檢察官以九十五年度偵字第一二六一八
    、第二三一三一號提起公訴，於九十六年一月十一日繫屬本
    院以九十六年度易字第一五一號案件審理中，有本院上述案
    件刑事卷宗卷面、臺灣板橋地方法院檢察署九十六年一月十
    一日乙○榮洪九五偵一二六一八字第三０三三號函、起訴書
    各一件在卷可稽。而上開檢察署檢察官又於九十六年一月十
    五日重行起訴被告丙○○、甲○○於九十五年四月十一日各
    自基於傷害人身體之犯意，被告丙○○以徒手毆打被告甲○
    ○之後腦及身體，被告甲○○則與被告丙○○發生拉扯，並
    以徒手推被告丙○○，使丙○○身體撞及屋內之家具，之後
    被告甲○○跑出屋外前往電梯口，丙○○亦從後跟上，以腳
    踹甲○○下體，甲○○遂出手毆打丙○○臉部，甲○○因此
    受有頭部外傷併頭皮血腫、左手挫抓傷及左胸壁挫抓傷等傷
    害；丙○○則受有臉部、頭皮部、雙手、雙膝多處瘀挫傷、
    左眼眼底骨折致外傷性黃斑部出血及視網膜水腫、腦挫傷症
    候群等傷害之犯行，本件起訴犯罪事實與前述業經起訴案件
    應屬同一案件。從而，檢察官復向本院重行起訴，即有不合
    ，揆諸首揭說明，本件爰不經言詞辯論，逕為諭知不受理之
    判決。
三、據上論斷，應依刑事訴訟法第三百零三條第二款、第三百零
    七條，判決如主文。
中　　華　　民　　國　　96　　年　　1 　　月　　25　　日
                  刑事第十六庭  審判長法　官 白光華
                                      法　官 曾淑娟
                                      法　官 楊志雄
以上正本證明與原本無異
如不服本判決應於送達後十日內向本院提出上訴狀。
                                      書記官 陳春銘
中　　華　　民　　國　　96　　年　　1 　　月　　26　　日
